【裁判字號】    97,交聲,3284
【裁判日期】    971231
【裁判案由】    違反道路交通管理處罰條例聲明異議
【裁判全文】
臺灣臺北地方法院交通事件裁定        97年度交聲字第3284號
原處分機關  臺北市交通事件裁決所
異  議  人  甲○
即受處分人
上列異議人即受處分人因違反道路交通管理處罰條例案件，對於
臺北市交通事件裁決所民國97年12月3 日所為之處分（原處分：
北市交監字第203017838 號），聲明異議，本院裁定如下：
    主  文
異議駁回。
    理  由
一、按汽車駕駛人有道路交通管理處罰條例第24條第1 項各款、
    第2 項情形之1 或本條例其他條款明定應接受道路交通安全
    講習者，無正當理由，不依規定接受道路交通安全講習者，
    處新臺幣（下同）1 千8 百元罰鍰；經再通知依限參加講習
    ，逾期6 個月以上仍不參加者，吊扣其駕駛執照6 個月；同
    條第3 項定有明文。
二、本件異議人即受處分人因有違反道路交通管理處罰條例第63
    條第3 項前段之情形，依同條例第24條第1 項規定，應接受
    道路交通安全講習；經臺北市監理處於97年5 月30日依前揭
    規定吊扣駕駛執照結案後，當場製發講習通知單，通知受處
    分人應於97年7 月14日接受講習，由受處分人本人簽收，然
    因受處分人未如期到訓，臺北市政府交通局乃於97年9 月25
    日依道路交通管理處罰條例第24條第3 項前段規定舉發，臺
    北市交通事件裁決所因而依同條例第24條第3 項裁處受處分
    人罰鍰1 千8 百元，並定於97年11月10日再參加道路交通安
    全講習，此有臺北市政府交通局舉發違反道路交通管理事件
    通知單、臺北市交通事件裁決所違反道路交通管理事件裁決
    書、送達證書、臺北市監理處97年10月29日北市監駕字第09
    762541400 號函、臺北市○○○○○道路交通安全講習通知
    單暨送達證書各1 份在卷可證，堪以認定。
三、受處分人聲明異議意旨略以：裁決書說伊有簽收97年7 月14
    日的講習通知單，因未如期到訓，所以罰新臺幣1 千8 百元
    ，後來伊97年11月10日有去補上課，又要再交罰金1 千8 百
    元整云云。
四、依首揭道路交通安全規則第24條第3 項之規定，違規人應接
    受道路交通安全講習者，無正當理由，不依規定接受道路交
    通安全講習者，即應科處罰鍰，同時應再通知依限參加講習
    ；如再不依限參加講習且逾期6 個月以上仍不參加者，更應
    吊扣其駕駛執照6 個月。因此，本件受處分人因遲誤97年7
    月14日之講習，即已構成違規行為，可以科處罰鍰，不因受
    處分人嗣後依限參加再行通知之97年11月10日講習而有不同
    ，此經臺北市監理處97年10月29日北市監駕字第0976254140
    0 號函解釋明確。亦即，受處分人「無正當理由，不依規定
    接受道路交通安全講習」之違規行為已於97年7 月14日成立
    ，不因受處分人嗣後參加97年11月10日講習而免罰。受處分
    人執此理由要求免除罰金，自無理由。另外，受處分人申訴
    時雖辯稱：不知97年7 月14日講習云云，惟臺北市政府交通
    局早於97年5 月30日發文通知受處分人於97年7 月14日至臺
    北市○○區○○路4 段21號臺北市監理處參加講習，此講習
    通知單亦經受處分人於97年5 月30日簽收等事實，有道路交
    通安全講習通知單、送達證書各1 份附卷足憑，受處分人此
    部分辯解，亦無可取，附此說明。
五、綜上所述，受處分人確有於97年7 月14日無正當理由不依規
    定接受道路交通安全講習之違規行為，從而，原處分機關依
    道路交通管理處罰條例第24條第3 項規定，裁處異議人罰鍰
    1 千8 百元，並應再於97年11月10日參加道路交通安全講習
    ，核無不當，本件異議為無理由，應予駁回。
六、據上論斷，應依道路交通案件處理辦法第19條，裁定如主文
    。
中    華    民    國    97    年    12    月    31    日
                  交通法庭  法  官  林晏如
上正本與原本無異。
如不服本裁定，應於送達後5日內向本院提出抗告狀。
                            書記官  楊盈茹
中    華    民    國    98    年    1     月    5     日


司法院資訊處製作；財團法人民間司法改革基金會備份。
